【裁判字號】    90,交簡上,13
【裁判日期】    901026
【裁判案由】    公共危險
【裁判全文】
臺灣雲林地方法院刑事判決                          九十年度交簡上字第一三號
    上  訴  人  乙○○
    即  被  告
右列被告因公共危險案件，不服本院虎尾簡易庭中華民國九十年十月二十六日九十年
度虎交簡字第一三○號刑事簡易判決（聲請案號：台灣雲林地方法院檢察署九十年度
偵字第三三八七號），提起上訴，本院合議庭為第二審判決如左：
    主  文
上訴駁回。
    事  實
一、乙○○前於民國八十八年間，因侵占案件，經台灣雲林地方法院判處有期徒刑五
    月，並經臺灣高等法院台南分院於八十八年七月二十七日駁回上訴確定，甫於八
    十九年二月七日執行完畢，猶不知悔改，明知服用酒類或其他相類之物，不能安
    全駕駛動力交通工具者，不得駕駛動力交通工具，竟於民國九十年八月二十一日
    十六時三十分許，在其位於雲林縣東勢鄉○○村○○街九號之住處飲用酒類米酒
    頭，已達不能安全駕駛動力交通工具之狀態下，猶駕駛動力交通工具車牌號碼Ｓ
    Ｑ─九二三七號自小客車於道路上行駛，於同日十七時二十分許，沿雲林縣虎尾
    鎮○○○號○路（由東往西方向）行駛，行經雲一五八號公路二十三公里九百公
    尺處時，因酒後駕車失控，追撞其所駕駛車輛前方之停靠等待紅燈之甲○○駕駛
    之車號ＳＰ─四○九六號，車號ＳＰ─四○九六號車輛受撞擊後往前撞及蔡恒狀
    所駕駛之車號ＨＧ─九八八一號自小客車，車號ＨＧ─九八八一號自小客車再推
    撞丙○○所駕駛之車號Ｃ三─○八五六號自小客車，嗣經警到場處理，於同日下
    午六時二十五分許，經警對於乙○○施以酒精測試後，發現乙○○飲酒後吐氣所
    含酒精成分濃度達每公升○．七六毫克，而查知上情。
二、案經雲林縣警察局虎尾分局報告臺灣雲林地方法院檢察署檢察官偵查起訴。
    理  由
一、訊據被告乙○○固不否認有於右揭時、地飲酒後，駕駛自小客車，並於前揭時地
    發生車禍，嗣經警到場處理，經警對其施以酒精測試，發現伊吐氣所含酒精成分
    濃度達每公升○．七六毫克等情，惟辯稱：伊係因牙痛，嘴巴含了一點酒，因當
    日趕著要到法院請教事情，才自後方追撞前車云云。經查：（一）被告對於右揭
    時地飲酒後，仍駕駛自小客車，且經警對其施以酒精測試，測得其口中吐氣所含
    酒精濃度達每公升○．七六毫克等情供承不諱，並有卷附之酒精測試表一紙在卷
    可稽，按行為人飲酒後吐氣所含酒精成份達每公升零點五毫克，即反應較慢，感
    覺減低，影響駕駛，而達每公升一毫克時，精神即混惑不清晰等節，有行政院國
    軍退除役官兵輔導委員會台北榮民總醫院八十八年八月五日（八八）北總內字第
    二六八六八號函附卷可稽，被告於飲酒後其吐氣所含酒精成份已達於每公升○．
    七六毫克之狀態下，依上開函文所示，顯有不能安全駕駛動力交通工具之情甚明
    。且被告經警查獲當時，對交通號誌無反應或遲緩，駕駛判斷力，顯然欠佳，於
    查獲、測試及訊問過程，有多話情事，且有明顯飲酒跡象，顯然無法安全駕駛等
    現象，並有刑法第一百八十五條之三案件測試觀察紀錄表一紙在卷可佐，益徵被
    告已達不能安全駕駛之狀態。（二）次按刑法第一百八十五條之三規定之立法理
    由，乃「為維護交通安全，增設服用酒類或其他相類之物過量致意識模糊駕駛交
    通工具之處罰規定，以防止交通事故之發生」，是其立法目的在藉刑罰制裁力量
    ，嚇阻酗酒駕車之公共危險行為，重構道路交通秩序，以確保參與道路交通往來
    人車之安全。是任何人於飲酒後，無論基於任何緣由，均不得騎乘或駕駛動力交
    通工具，乃為上開立法保護道路交通往來人車安全之規範目的。被告自不得以減
    輕牙痛始行飲酒為由，作為卸免其因違反上開規定所應負之刑事責任之理由。綜
    上所陳，被告所辯，無非事後卸責之詞，不足採信。本件事證明確，被告犯行堪
    以認定
二、核被告乙○○所為，係犯刑法第一百八十五條之三之服用酒類，不能安全駕駛動
    力交通工具而駕駛罪。查被告前於八十八年間因侵占案件，經台灣雲林地方法院
    判處有期徒刑五月確定，並經臺灣高等法院臺南分院於八十八年七月二十七日駁
    回上訴，甫於八十九年二月七執行完畢，此有台灣雲林地方法院檢察署刑案資料
    查註紀錄表在卷可按，被告於五年以內再犯本件最重本刑為有期徒刑以上之罪，
    為累犯，應依刑法第四十七條之規定加重其刑。原審認被告罪證明確，因予適用
    刑法第一百八十五條之三、第四十七條、第四十一條第一項前段、罰金罰鍰提高
    標準條例第二條規定，量處被告有期徒刑四月，並諭知易科罰金之折算標準。本
    院經核其認事用法及量刑，俱無不合。被告上訴意旨指摘原判決不當，為無理由
    ，應予駁回。
據上論斷，應依刑事訴訟法第四百五十五條之一第三項、第三百六十八條，判決如主
文。
本案經檢察官施添寶到庭執行職務。
中      華      民      國      九十      年    十二    月    三十一    日
                                        臺灣雲林地方法院刑事第二庭
                                            審判長法官
                                                  法官
                                                  法官
右正本證明與原本無異。
不得上訴。


司法院資訊處製作；財團法人民間司法改革基金會備份。
